# 请教陈版，以技术出资投资联营企业未实现收益及合并报表处理

提问人：cjzhangyong 时间：2016-07-27 08:21:24
1 、 2015 年 7 月上市公司A与上市公司B共同投资成立C股份有限公司，A公司货币出资 4500 万，技术出资 500 万（双方已经评估协商），占45%的股份及表决权，这笔技术出资具有商业实质，A公司此项技术在自身账面没有确认，账务处理 借：长期股权投资 5000 贷：银行存款 4500 营业外收入 500 2015年C公司净利润为 600 万，A公司采用权益法核算当期收益=（600-500 ）*0.45=45万。 那么A公司自身需要编制合并报表，这笔技术出资是否作为未实现内部交易进行抵销 （假设C公司本期技术作为无形资产核算未摊销费用）应该抵销 借：营业外收入 225 贷：长期股权投资 225 由于权益法已经 借：投资收益 贷：长期股权投资 合并报表抵销 借：营业外收入 225 贷：投资收益 225 2、联营企业权益法核算，逆流顺流交易，联营企业不纳入合并报表，为什么还需要在自身编制合并报表抵销该笔未实现收益的影响，基于什么原理

回答人：chenyiwei
1 、以非货币资产对联营或合营企业出资或增资，也是一种顺流交易，只不过购买方（联营或合营企业）支付对价不是用现金，而是用其自身发行的权益工具。该对价形式的差异不影响在权益法核算和投资方合并报表中对顺流交易未实现损益的抵销处理。我们理解在个别报表和合并报表层面的权益法核算中都应参照顺流交易未实现损益的抵销和调整方法进行调整。 2 、这是因为合并报表的本质是“经济主体财务报表”，其主体范围是包含本企业在合营或联营企业中所占权益份额的。所以虽然不把联营合营企业纳入合并报表范围，但是对未实现损益还是要按比例抵销。但个别报表层面的权益法核算只是一项长期股权投资的后续计量方法，没有“单行合并”的含义，所以其针对期末未实现损益的调整仅涉及投资和收益两个科目。类似问题在版面上讨论过很多次，你可以搜索以下关键词：单行合并、经济主体财务报表、实体理论。